【裁判字號】    98,審易,415
【裁判日期】    980323
【裁判案由】    竊盜
【裁判全文】
臺灣高雄地方法院刑事判決             98年度審易字第415號
公  訴  人  臺灣高雄地方法院檢察署檢察官
被      告  甲○○
                    （另案於台灣高雄看守所羈押中）
上列被告因竊盜案件，經檢察官提起公訴（98年度偵字第2034號
），嗣因被告於準備程序進行中就被訴事實為有罪陳述，經告知
簡式審判程序之旨並聽取當事人意見後，本院裁定進行簡式審判
程序並判決如下：
    主  文
甲○○踰越安全設備竊盜，累犯，處有期徒刑捌月。
    事  實
一、甲○○前因竊盜案件，經本院95簡字第614 號判決判處有期
    徒刑7 月確定，嗣經裁定減刑為有期徒刑3 月又15日；另再
    犯竊盜案件，由本院先後以95年度簡字第7347號判決判處有
    期徒刑4 月及96年度簡字第1110號判決判處有期徒刑3 月確
    定，復經裁定減刑且合併定應執行有期徒刑2 月又15日，並
    接續上述有期徒刑3 月又15日而為執行，於96年10月5 日縮
    刑期滿執行完畢。詎其猶不知悛悔，竟意圖為自己不法之所
    有，於97年10月24日2 時40分許，前往乙○○所經營、址設
    台北縣三重市○○街43號1 樓夜間無人居住之「小哈波集美
    分校（名佳語文珠心算短期補習班）」，逕自踰越後方氣窗
    而進入該址，繼而以徒手方式竊取乙○○所有提供予該補習
    班所使用之筆記型電腦、MP3 與桌上型電腦硬碟各1 台及現
    金約新台幣2000元既遂。嗣於同年月30日1 時30分許，甲○
    ○在高雄市○鎮區○○街16 3號因另犯竊盜案件遭警查獲，
    且在其是時駕駛車牌號碼P3-4610 號自用小客車內扣得前開
    所竊筆記型電腦1 台，進而查悉上情。
二、案經高雄市政府警察局前鎮分局報請台灣板橋地方法院檢察
    署檢察官呈請台灣高等法院檢察署令轉台灣高雄地方法院檢
    察署檢察官偵查起訴。
    理  由
一、本件被告甲○○所犯係刑法第321 條第1 項第2 款加重竊盜
    既遂罪，其法定刑為死刑、無期徒刑、最輕本刑為3 年以上
    有期徒刑以外之罪，於準備程序進行中被告就被訴事實為有
    罪陳述，由法官告知簡式審判程序要旨並聽取其與公訴人之
    意見，經被告同意適用簡式審判程序後，本院亦認無不得或
    不宜改依簡式審判程序進行之處，爰依刑事訴訟法第273 條
    之1 第1 項、第284 條之1 規定裁定進行簡式審判程序，合
    先敘明。
二、前揭事實，業經證人乙○○於警詢中指證綦詳，並有現場監
    視錄影翻拍照片11幀及贓物認領保管單1 紙在卷可稽，復據
    被告於本院審理中坦認上情不諱，足徵其自白核與事實相符
    ，堪予採信。按刑法第321 條第1 項第2 款「其他安全設備
    」，係指門扇、牆垣以外而與門扇牆垣同其性質，依社會通
    常觀念足認為防盜之設備而言，例如窗戶即屬之。查本件被
    告乃係翻越案發現場所裝設之氣窗而入內行竊，揆諸前揭說
    明，其所為業已該當刑法踰越安全設備加重竊盜罪之構成要
    件甚明。職是，本件事證明確，被告前揭犯行洵堪認定，應
    依法論科。
三、核被告甲○○所為，係犯刑法第321 條第1 項第2 款加重竊
    盜既遂罪。又被告前因竊盜等案件，各經法院判決有罪確定
    ，於96年10月5 日縮刑期滿執行完畢一節，業如前述，並有
    台灣高等法院被告前案記錄表1 份在卷足憑，是其前受有期
    徒刑執行完畢後，5 年內故意再犯本件法定刑為有期徒刑以
    上之罪，應論以累犯並依法加重其刑。爰審酌被告僅為貪圖
    小利，任意竊取他人財物，惟念其所竊財物價值非鉅，並兼
    衡其品行、生活狀況、智識程度，與事後尚知坦承犯行、態
    度良好等一切情狀，量處如主文所示之刑，以資懲儆。
四、此外，檢察官雖以被告涉有多次竊盜前科，顯見其應有竊盜
    習性，乃併予聲請於刑之執行前令入勞動處所強制工作云云
    。惟按，保安處分係針對受處分人將來之危險性所為之處置
    ，以達教化、治療之目的，為刑罰之補充制度。我國現行刑
    法採刑罰與保安處分雙軌制，係在維持行為責任之刑罰原則
    下，為協助行為人再社會化之功能，以及改善行為人潛在之
    危險性格，期能達成根治犯罪原因、預防犯罪之特別目的。
    是保安處分中之強制工作，旨在對嚴重職業性犯罪及欠缺正
    確工作觀念或無正常工作因而犯罪者，強制其從事勞動，學
    習一技之長及正確之謀生觀念，使其日後重返社會，能適應
    社會生活。竊盜犯贓物犯保安處分條例第3 條第1 項規定：
    「18歲以上之竊盜犯、贓物犯，有左列情形之一者，得於刑
    之執行前，令入勞動場所強制工作：一有犯罪習慣者。二以
    犯竊盜罪或贓物罪為常業者」，即係本於保安處分應受比例
    原則之規範，使保安處分之宣告，與行為人所為行為之嚴重
    性、行為人所表現之危險性及對於行為人未來行為之期待性
    相當之意旨而制定，而由法院視行為人之危險性格，決定應
    否令入勞動處所強制工作，以達預防之目的。查被告先前雖
    涉有多次竊盜犯行經法院判決有罪在案，然審諸其前自96年
    10月6 日徒刑完畢釋放後，已有相當時日未再實施竊盜犯行
    ，故客觀上實難率爾據此認定其果有竊盜之犯罪習慣，況本
    院業已審酌諸般客觀事實而量處如主文所示之刑，並認處以
    上開徒刑即為適當，倘若再另行宣告強制工作，顯屬過重，
    基於上開說明，本件當無併予宣告強制工作之必要，附此敘
    明。
據上論斷，應依刑事訴訟法第273 條之1 第1 項、第299 條第1
項前段，刑法第321 條第1 項第2 款、第47條第1 項，判決如主
文。
中    華    民    國    98    年    3     月    23    日
                  刑事第十庭  法  官    陳明呈
以上正本證明與原本無異。
如不服本判決應於收受送達後10日內向本院提出上訴書狀，並應
敘述具體理由；如未敘述上訴理由者，應於上訴期間屆滿後20日
內向本院補提理由書（均須按他造當事人之人數附繕本）「切勿
逕送上級法院」。
中    華    民    國    98    年    3     月    23    日
                              書記官    張琇晴
附錄本判決論罪科刑之法條：
中華民國刑法第321條（加重竊盜罪）
犯竊盜罪而有左列情形之一者，處6 月以上、5 年以下有期徒刑
：
  一、於夜間侵入住宅或有人居住之建築物、船艦或隱匿其內而
      犯之者。
  二、毀越門扇、牆垣或其他安全設備而犯之者。
  三、攜帶兇器而犯之者。
  四、結夥三人以上而犯之者。
  五、乘火災、水災或其他災害之際而犯之者。
  六、在車站或埠頭而犯之者。
前項之未遂犯罰之。


司法院資訊處製作；財團法人民間司法改革基金會備份。
